臺灣高等法院刑事判決　　　　　　　　96年度上訴字第3372號
上　訴　人　臺灣臺北地方法院檢察署檢察官
被　　　告　乙○○
　　　　　　　　　　（現另案於臺灣臺北監獄執行中）
上列上訴人因被告偽造文書等案件，不服臺灣臺北地方法院96年
度訴緝字第71號，中華民國96年7月13日第一審判決（起訴案號
：臺灣臺北地方法院檢察署88年度偵字第26682號；併辦案號：
臺灣桃園地方法院檢察署89年度偵字第15423號），提起上訴，
本院判決如下：
    主  文
原判決撤銷。
乙○○共同連續行使偽造公文書，足以生損害於公眾及他人，處
有期徒刑壹年壹月，減為有期徒刑陸月又拾伍日。扣案如附表一
所示之物品、附表二編號1.2.所示之車牌、身分證暨世華當舖當
票清冊內偽造之「林太叔」簽名、指印各壹枚及未扣案之「內政
部印」印章壹枚均沒收。
    事  實
一、乙○○前因偽造文書案件，經本院於民國89年2月18日以88
    年度上訴字第621號判處有期徒刑10月確定；復因偽造有價
    證券案件，經本院於91年12月9日以90年度上更(一)字第1073
    號判處有期徒刑3年6月確定，上開二罪經本院於91年12月9
    日以92年度聲字第189號裁定應執行刑為有期徒刑4年確定，
    於96年3月24日入監執行（於96年3月23日起算刑期），尚未
    執行完畢。其於88年12月間某日，明知某不詳姓名年籍之成
    年男子在台北縣五股交流道附近交付予許清海（業經判刑1
    年確定）收受之懸掛偽造車牌號碼Q8-4752號2面之自用小客
    車，係來路不明之贓車（該車之車牌號碼為DO-1476號，係
    甲○○所有於88年12月2日在台北市○○○路156號前失竊）
    ，竟仍與許清海、賴永清（業經判刑1年2月確定）共同基於
    收受贓物之犯意聯絡，由許清海予以收受後，渠等復與該某
    不詳姓名年籍成年男子共同意圖為自己不法之所有，基於詐
    欺取財、行使偽造公文書、私文書及特許證之概括犯意聯絡
    ，於88年12月初，由賴永清在台北市西門町附近，持其照片
    交予乙○○，再由乙○○於不詳地點，偽造基本資料姓名為
    「林日生」（43年8月1日出生，身分證統一編號Ｚ000000000
    號），惟黏貼賴永清照片之國民身分證1張，並利用某不知
    情之成年刻印人員偽刻「內政部印」公印後，在該偽造之國
    民身分證上偽蓋「內政部印」公印文1枚。另由該某不詳年
    籍姓名之成年男子在台北縣五股交流道附近，交付偽造「林
    日生」姓名並蓋章之車號Q8-4 752號汽車新領牌照登記書公
    文書【其上有偽造之「林日生」印文1枚、「新竹區監理所
    苗栗監理站審核合格」之戳印（非印信條例規定之公印）、
    「檢驗員張亞銘」印文、「中華汽車公司代辦申請牌照檢驗
    章」印文、「李世國」印文各1枚】、中華民國交通部汽車
    行車執照特許證（其上有偽造之「交通部行車執照之章」、
    「台灣省公路局行車執照之章」印文各1枚）及偽造之中華
    汽車工業股份有限公司（下稱中華汽車公司）電子計算機開
    立汽車出廠貨物稅完稅照證私文書（省貨完CA字043125號，
    其上有偽造之中華汽車公司章、負責人吳舜文、經辦人黃鳳
    美印文及中華汽車公司楊梅廠出廠章戳各1枚）等偽造文件
    ，交予許清海收受，許清海即於88年10月7日上午10時許，
    駕駛前開懸掛偽造車牌號碼Q8- 4752號2面之失竊車輛至台
    北縣土城市○○路○段附近咖啡廳，連同其所收受之上開偽
    造文件交予乙○○，再由乙○○將上開偽造之文件交予賴永
    清，並推由賴永清於88年12月7日下午1時10分許，駕駛上開
    失竊車輛至台北縣新店市○○路14號某不詳當舖持以典當而
    行使之，足以生損害於林日生、張亞銘、李世國、黃鳳美、
    中華汽車公司吳舜文及戶政、交通監理機關對於身分證及行
    車執照暨車籍資料管理之正確性，嗣經該當舖負責人發現有
    異，並報警處理，經警到場查獲，始未受騙，並扣得該某不
    詳姓名年籍成年男子所有之偽造汽車新領牌照登記書、中華
    民國交通部汽車行車執照、中華公司電子計算機開立汽車出
    廠貨物稅完稅照證（省貨完CA字043125號）各乙紙、偽造車
    牌號碼Q8-4752號之車牌2面及汽車鑰匙1把、偽造林日生（
    已換貼賴永清照片）之身分證1張。
二、又乙○○與賴永清承前收受贓物之犯意聯絡，明知該某不詳
    姓名年籍之成年男子於不詳時地所交付懸掛偽造車牌號碼W6
    -3599號2面之自用小客車，係來路不明之贓車（原車牌號碼
    為DE-6905號，係協成五金股份有限公司所有，於89年1月3
    日，在台北市○○區○○路2段天母運動公園內失竊），仍
    推由乙○○予以收受後，復與該某姓名年籍不詳成年男子承
    前詐欺取財、行使偽造公文書、私文書及特許證之犯意聯絡
    ，以相同方法，先由乙○○於89年1月間某日，持賴永清在
    台北市西門町附近交付之照片，於不詳地點，偽造基本資料
    姓名為「林太叔」（42年4月21日生，身分證統一編號Ｚ0000
    00000號），惟黏貼賴永清照片之國民身分證1張，並在其上
    蓋用前開偽造「內政部印」之公印文1枚後，由乙○○於89
    年1月5日，駕駛前開失竊車輛至台北市○○路與自強路口，
    連同其自該某不詳姓名成年男子同時所收受偽造「林太叔」
    姓名並蓋章之車號W6-3599號汽車新領牌照登記書公文書（
    其上有偽造之「林太叔」印文、「新竹區監理所審核合格」
    戳印、「檢驗員陳振桂」印文、「李世國」印文、「交通部
    委託裕隆汽車公司代辦申請牌照檢驗章」戳印各1枚）、中
    華民國交通部汽車行車執照特許證（其上有偽造之「交通部
    行車執照之章」及「台灣省公路局行車執照之章」各1 枚）
    及裕隆汽車製造股份有限公司（下稱裕隆汽車公司）電子計
    算機開立汽車出廠貨物稅完稅照證私文書（中區國稅貨照苗
    字第054142號，其上有偽造之裕隆汽車公司章、董事長吳舜
    文繳納貨物稅專用章、經辦人羅鍺之印文及裕隆汽車公司出
    廠章戳各1枚）之偽造文件交予賴永清，由賴永清於89年1月
    21日駕駛前開失竊車輛，在不知情之友人盧俊豪（業經檢察
    官不起訴處分）陪同下，前往桃園縣大園鄉○○○路191號
    世華當舖內，將前開公文書、私文書及特許證持以行使，復
    於當票清冊「持質人姓名住址欄」內，偽造林太叔之簽名1
    枚、指印2枚，使世華當舖負責人蔡永三陷於錯誤，誤以為
    車輛來源正當，而同意典當該車，並交付新台幣（下同）55
    萬元予賴永清，足以生損害於林太叔、陳振桂、李世國、羅
    鍺、裕隆汽車公司吳舜文及戶政、交通監理機關對於身分證
    及行車執照暨車籍資料管理之正確性，並扣得該某不詳姓名
    年籍成年男子所有偽造之W6-3599號車牌2面。
三、案經台北縣警察局新店分局報請台灣台北地方法院檢察署檢
    察官偵查起訴及台灣桃園地方法院檢察署移送併辦。
    理  由
一、訊據被告對於上揭事實坦承不諱，核與共同被告賴永清、許
    清海、洪榮明之供述相符（見88年度偵字第26682號卷第8至
    17、52至54、73至77頁、台灣桃園地方法院檢察署89年度偵
    字第15423號卷第5、6頁、第76頁背面、原審89年度訴字第
    861號卷第80至82、98至101、121、122、189至205頁），並
    經證人甲○○、林士欽、林太叔、盧俊豪、蔡永三於偵查及
    原審審理中證述明確（見88年度偵字第26682號卷第114 頁
    、台灣桃園地方法院檢察署89年度偵字第15423號卷第8、9
    、11、12、14、15、18、19、76至79頁），並有台北縣警察
    局贓物認領保管單、桃園縣警察局大園分局大園派出所贓物
    認領保管單、移案機關自行保管贓證物品清單、台北縣警察
    局車輛車牌尋獲通報單、台北市政府警察局士林分局車輛尋
    獲通報單、電話簿、當舖清冊、內政部警政署刑事警察局95
    年3月13日刑鑑字第0950029347號鑑定書、交通部公路總局
    新竹區監理所苗栗監理站95年3月8日竹監苗字第0950002196
    號函、中華汽車公司95年3月9日（95）中車業發字第950227
    號函各乙紙、台北縣新店分局車籍作業系統查詢認可資料、
    偽造之汽車新領牌照登記書、中華汽車公司電子計算機開立
    汽車出廠貨物稅完稅照證及中華民國交通部行車執照各2紙
    、照片6幀附卷可稽（見88年度偵字第26682號卷第33至42頁
    、台灣桃園地方法院檢察署89年度偵字第15423 號卷第20至
    23、27至29、34至36頁、本院94年度上更(一)字第330號卷第
    87、91、96頁），此外，復有扣案偽造車牌號碼Q8-4752 號
    、W6-3599號之車牌各2面、汽車鑰匙1把及偽造「林日生」
    、「林太叔」之國民身分證各1紙可資佐證，是依前述補強
    證據，足徵被告出於任意性之自白與事實相符，應堪採為認
    定事實之依據。從而，本件事證已臻明確，被告之犯行堪以
    認定。
二、查被告行為後，刑法施行法於95年6月14日增訂第1條之1規
    ，並自95年7月1日施行，其將刑法分則所定罰金之貨幣單位
    均改為新台幣，並分別提高為3倍或30倍，　又刑法第33 條
    第5款關於罰金刑之規定、第55條後段關於牽連犯之規定、
    第56條關於連續犯之規定，亦已於94年2月2日修正公布，並
    同自95年7月1日施行，而95年7月1日修正施行之刑法第2條
    規定，係關於新舊法比較適用之準據法，其本身無關行為可
    罰性要件之變更，故於95年7月1日前揭法律修正施行後，如
    有涉及比較新舊法之問題，即應逕依修正後刑法第2條第1項
    規定，為「從舊從輕」之比較（參見最高法院95年度第8次
    刑事庭會議決議意旨），茲分述如下：
   1.刑法分則編各罪所定罰金之貨幣單位原為銀元，且依修正
     前刑法第33條第5款規定，罰金刑為1銀元以上，而有關罰
     金倍數之調整及銀元與新台幣之折算標準，則定有「罰金
     罰鍰提高標準條例」及「現行法規所定貨幣單位折算新台
     幣條例」，除罰金以1銀元折算3元新台幣外，並將72年6月
     26日以前修正之刑法部分條文罰金數額提高10倍，其後修
     正者則不再提高倍數，修正後刑法第33條第5款則將罰金刑
     提高為新台幣1千元以上，並以百元計算之，且因刑法第33
     條第5款所定罰金貨幣單位既已改為新台幣，刑法分則編各
     罪所定罰金之貨幣單位亦應配合修正為新台幣，且考量刑
     法修正施行後，不再適用「現行法規所定貨幣單位折算新
     台幣條例」，為使刑法分則編各罪所定罰金之最高數額與
     刑法修正前趨於一致，爰增訂刑法施行法第1條之1規定，
     將刑法分則編各罪所定罰金之貨幣單位均改為新台幣，並
     將72年6月26日以前修正之刑法部分條文罰金數額提高為30
     倍，其後修正者則提高為3倍，是刑法分則編各罪所定罰金
     刑之最高數額，於上開規定修正後仍屬一致，並無不同，
     但其罰金刑之最低數額，則比修正前提高，自以修正前之
     規定對被告較為有利。
   2.修正後刑法第55條規定，業已刪除牽連犯之規定，故犯一
     罪而其方法或結果之行為犯他罪名者，依修正前刑法第55
     條後段規定，屬牽連犯，應從一重處斷，但依修正後刑法
     第55條規定，已無牽連犯可資適用，即應將各該犯行以數
     罪併合處罰，是以適用修正前關於牽連犯之規定，自係較
     為有利。
   3.修正後刑法第56條規定，業已刪除連續犯之規定，故連續
     數行為而犯同一罪名，依修正前刑法第56條規定，應以一
     罪論，僅得加重其刑，但依修正後規定，已無連續犯可資
     適用，即應將各次犯行以數罪併合處罰，是以適用修正前
     關於連續犯之規定，自係較為有利。
   4.準此而論，經綜合罪刑全部結果，整體為新舊法「從舊從
     輕」比較之結果，應以修正前刑法對被告較為有利，自應
     整體依刑法第2條第1項前段規定，適用行為時之修正前刑
     法。
   5.修正後刑法第28條關於共同正犯之規定，係將舊法之「實
     施」修正為「實行」，僅共同實行犯罪行為者始成立共同
     正犯，是新舊法關於共同正犯之規定固有修正，然對被告
     而言，無論修正前後之規定，均構成共同正犯，故刑法第
     28條之修正內容，對其並無有利或不利之影響，核無比較
     新舊法之必要（最高法院95年度台上字第56 69號、96年度
     台上字第3439號判決參照），併予敘明。
三、按汽車牌照為公路監理機關所發給，其號碼係根據各監理機
    關車籍卡號碼編列，固具有公文書性質，惟按道路交通安全
    規則第8條規定，汽車牌照包括號牌、行車執照，為行車之
    許可憑證，是行車執照為刑法第212條之特許證，汽車大牌
    （即車牌）則係刑法第220條、第21 2條之特種文書。又汽
    車新領牌照登記書係交通部公路主管機關委由民間汽車製造
    業者依據道路交通安全規則第39條所規定汽車申請牌照應檢
    驗之項目及標準，代為檢驗並填載出廠汽車之長、寬、高、
    輪距等資料後，據以向監理機關請領汽車牌照，由監理機關
    審核後始得依法發給牌照，故汽車新領牌照登記書係用以代
    表汽車業經檢驗及審核合格，並經監理機關依法發給牌照之
    義，性質上係屬公文書。另身分證為證明個人身分之文書，
    為刑法第212條之特種文書，而偽造身分證時偽造「內政部
    印」之公印，亦屬刑法第218條之偽造公印罪（包含公印文
    罪）。再者，本件中華汽車公司電子計算機開立汽車出廠貨
    物稅完稅照證及裕隆汽車公司電子計算機開立汽車出廠貨物
    稅完稅照證，其上並無表示任何公務機關之名義，自屬私文
    書之性質。核被告所為，係犯刑法第349條第1項之收受贓物
    罪、第216條、第210條之行使偽造私文書罪（偽造電子計算
    機開立汽車出廠貨物稅完稅照證部分）、第216條、第211條
    之行使偽造公文書罪（偽造汽車新領牌照登記書）、第216
    條、第212條之行使偽造特種文書、特許證罪（偽造身分證
    、汽車行車執照、汽車牌照部分）、第218條第1項之偽造公
    印罪（包含公印文罪）、第339條第1項詐欺取財罪（事實欄
    二部分）及同法第339條第3項、第1項之詐欺取財未遂罪（
    事實欄一部分）。其於前開電子計算機開立汽車出廠貨物稅
    完稅照證、汽車新領牌照登記書、汽車行車執照上偽造署押
    之行為，分別係偽造私文書、公文書、特許證之部分行為；
    其偽造私文書、公文書、特許證後進而行使，偽造之低度行
    為應為行使之高度行為所吸收，均不另論罪。被告利用不知
    情之成年刻印人員偽造「內政部印」之公印，為間接正犯。
    被告就事實欄一部分與賴永清、許清海、某不詳姓名年籍之
    成年男子間；就事實欄二部分與賴永清、某不詳姓名年籍之
    成年男子間，有犯意聯絡及行為分擔，皆為共同正犯。被告
    先後2次行使偽造公文書、私文書、行使偽造特種文書、特
    許證、收受贓物、詐欺取財既遂及未遂之犯行，均時間緊接
    ，方法相同，觸犯構成要件相同之罪，顯均係基於概括犯意
    反覆為之，應各依修正前刑法第56條之規定論以一罪（詐欺
    取財部分論以既遂罪），並加重其刑。其所犯連續行使偽造
    私文書罪、連續行使偽造公文書罪、連續行使偽造特種文書
    、特許證罪，係一行為觸犯數罪名，為想像競合犯，應從一
    重之連續行使偽造公文書罪處斷。又與其餘所犯連續收受贓
    物罪、偽造公印罪、連續詐欺取財罪間具有方法結果之牽連
    關係，應依法從一重之連續行使偽造公文書罪處斷。被告如
    事實一欄詐欺取財未遂犯行及事實欄二之犯行（即移送併辦
    部分），雖未據起訴，惟與起訴事實既分別有連續犯或牽連
    犯之裁判上一罪關係，為起訴效力所及，本院自應併予審理
    。
四、原審對被告予以論罪科刑，固非無見，惟查：被告行為後，
    九十六年罪犯減刑條例業於九十六年七月四日經總統公布，
    並於同年月十六日施行，被告係於九十六年四月二十四日以
    前犯罪，符合罪犯減刑條例第二條第一項第三款之規定，應
    予以減刑，原審未及審酌，容有未洽。檢察官上訴執此指摘
    原判決不當，為有理由，自應由本院予以撤銷改判。爰審酌
    被告之犯罪動機、目的、手段及其知識程度，犯罪所造成之
    危害及犯後坦承犯行之態度等一切情狀，量處如主文第二項
    所示之刑，再依九十六年罪犯減刑條例減輕其刑。如附表一
    、二所示偽造之公印文、私印文，不問屬於犯人與否，均應
    依刑法第219條之規定，併予宣告沒收。偽造之「內政部印
    」公印1枚，雖未扣案，但並無證據證明已滅失而不存在，
    仍應依刑法第219條之規定，併予宣告沒收。如附表一、二
    所示之物品，除世華當舖當票清冊外，分別為共犯賴永清（
    身分證上賴永清照片部分）及某不詳姓名年籍之成年男子所
    有，且均係供本件犯罪所用之物，應依刑法第38條第1項第2
    款之規定宣告沒收。如附表二所示世華當舖當票清冊，並無
    證據證明係屬被告或其他共犯所有供本件犯罪所用之物，爰
    不予宣告沒收，惟其上偽造之「林太叔」簽名及指印各1枚
    ，不問屬於犯人與否，均應依刑法第219條規定，併予宣告
    沒收。至扣案之行動電話0000000000號識別卡，並無積極證
    據證明與本案有何關聯，爰不為沒收之諭知，附此敘明。
據上論斷，應依刑事訴訟法第369條第1項前段、第364條、第299
條第1項前段、刑法第2條第1項前段、第28條、第216條、第210
條、第211條、第212條、第218條第1項、第219條、第339條第1
項、第349條第1項、第38條第1項第2款，修正前刑法第56條、第
55條，刑法施行法第1條之1，中華民國96年罪犯減刑條例第2條
第1項第3款、第7條，判決如主文。
判決如主文。
本案經檢察官賴俊雄到庭執行職務。
中　　華　　民　　國　　96　　年　　9 　　月　　19　　日
 　　　　　       刑事第十六庭  審判長法　官　葉騰瑞
                                      法　官　王炳梁
                                      法　官　莊明彰
以上正本證明與原本無異。
如不服本判決，應於收受送達後十日內向本院提出上訴書狀，其
未敘述上訴之理由者並得於提起上訴後十日內向本院補提理由書
（均須按他造當事人之人數附繕本）。
                                      書記官  周素秋
中　　華　　民　　國　　96　　年　　9 　　月　　19　　日
附錄：本案論罪科刑法條全文
中華民國刑法第210條
（偽造變造私文書罪）
偽造、變造私文書，足以生損害於公眾或他人者，處 5 年以下有
期徒刑。
中華民國刑法第211條
（偽造變造公文書罪）
偽造、變造公文書，足以生損害於公眾或他人者，處 1 年以上 7
年以下有期徒刑。
中華民國刑法第212條
（偽造變造特種文書罪）
偽造、變造護照、旅券、免許證、特許證及關於品行、能力服務
或其他相類之證書、介紹書，足以生損害於公眾或他人者，處1
年以下有期徒刑、拘役或3百元以下罰金。
中華民國刑法第216條
（行使偽造變造或登載不實之文書罪）
行使第 210 條至第 215 條之文書者，依偽造、變造文書或登載
不實事項或使登載不實事項之規定處斷。
中華民國刑法第218條
（偽造盜用公印或公印文罪）
偽造公印或公印文者，處 5 年以下有期徒刑。
盜用公印或公印文足以生損害於公眾或他人者，亦同。
中華民國刑法第219條
（沒收之特例）
偽造之印章、印文或署押，不問屬於犯人與否，沒收之。
中華民國刑法第339條
（普通詐欺罪）
意圖為自己或第三人不法之所有，以詐術使人將本人或第三人之
物交付者，處5年以下有期徒刑、拘役或科或併科1千元以下罰金
。
以前項方法得財產上不法之利益或使第三人得之者，亦同。
前二項之未遂犯罰之。
中華民國刑法第349條
（普通贓物罪）
收受贓物者，處 3 年以下有期徒刑、拘役或 5 百元以下罰金。
搬運、寄藏、故買贓物或為牙保者，處 5 年以下有期徒刑、拘役
或科或併科 1 千元以下罰金。
因贓物變得之財物，以贓物論。
附表一：
┌──┬─────────┬────┬─────────┬───┐
│編號│名  稱            │數  量  │偽造部分          │數  量│
├──┼─────────┼────┼─────────┼───┤
│1.  │偽造之Ｑ8—4752號 │1紙     │偽造之林日生印文  │1枚   │
│    │新領牌照登記書    │        ├─────────┼───┤
│    │                  │        │新竹區監理所之戳印│1枚   │
│    │                  │        ├─────────┼───┤
│    │                  │        │檢驗員張亞銘印文  │1枚   │
│    │                  │        ├─────────┼───┤
│    │                  │        │中華汽車公司代辦申│1枚   │
│    │                  │        │請牌照檢驗章印文  │      │
│    │                  │        ├─────────┼───┤
│    │                  │        │李世國印文        │1枚   │
│    ├─────────┼────┼─────────┼───┤
│    │中華民國交通部汽車│1紙     │「交通部行車執照之│1枚   │
│    │                  │        │章」印文          │      │
│    │行車執照          │        ├─────────┼───┤
│    │                  │        │「台灣省公路局行車│1枚   │
│    │                  │        │執照之章」印文    │      │
│    ├─────────┼────┼─────────┼───┤
│    │中華汽車公司電子計│1紙     │中華汽車公司章印文│1枚   │
│    │算機開立汽車出廠貨│        ├─────────┼───┤
│    │物稅完稅照證（省貨│        │負責人吳舜文印文  │1枚   │
│    │完CA字043125)     │        ├─────────┼───┤
│    │                  │        │經辦人黃鳳美印文  │1枚   │
│    │                  │        ├─────────┼───┤
│    │                  │        │中華汽車公司楊梅廠│1枚   │
│    │                  │        │出廠章戳          │      │
├──┼─────────┼────┼─────────┼───┤
│2.  │偽造車牌號碼Q8-475│2面     │                  │      │
│    │2號之車牌         │        │                  │      │
│    ├─────────┼────┼─────────┼───┤
│    │汽車鑰匙          │1把     │                  │      │
│    ├─────────┼────┼─────────┼───┤
│    │偽造林日生且已換貼│1張     │「內政部印」公印文│ 1枚  │
│    │為賴永清照片之身分│        │                  │      │
│    │證                │        │                  │      │
└──┴─────────┴────┴─────────┴───┘
附表二：
┌──┬─────────┬────┬─────────┬───┐
│編號│名  稱            │數  量  │偽造部分          │數  量│
├──┼─────────┼────┼─────────┼───┤
│1.  │偽造之W6-3599號汽 │1紙     │林太叔印文        │1枚   │
│    │車新領牌照登記書  │        ├─────────┼───┤
│    │                  │        │新竹區監理所審核合│1枚   │
│    │                  │        │格戳印            │      │
│    │                  │        ├─────────┼───┤
│    │                  │        │檢驗員陳振桂印文  │1枚   │
│    │                  │        ├─────────┼───┤
│    │                  │        │檢驗員李世國印文  │1枚   │
│    │                  │        ├─────────┼───┤
│    │                  │        │交通部委託裕隆汽車│1枚   │
│    │                  │        │公司代辦申請牌照檢│      │
│    │                  │        │驗章戳印          │      │
│    ├─────────┼────┼─────────┼───┤
│    │中華民國交通部汽車│1紙     │「交通部行車執照之│1枚   │
│    │行車執照          │        │章」印文          │      │
│    │                  │        ├─────────┼───┤
│    │                  │        │「台灣省公路局行車│1枚   │
│    │                  │        │執照之章」印文    │      │
│    ├─────────┼────┼─────────┼───┤
│    │裕隆汽車公司電子計│1紙     │裕隆汽車公司章    │1枚   │
│    │算機開立汽車出廠貨│        ├─────────┼───┤
│    │物稅完稅照證（中區│        │負責人吳舜文印文  │1枚   │
│    │國稅貨照苗字第0541│        ├─────────┼───┤
│    │42號)             │        │經辦人羅鍺之印文  │1枚   │
│    │                  │        ├─────────┼───┤
│    │                  │        │裕隆汽車公司出廠章│1枚   │
│    │                  │        │戳                │      │
├──┼─────────┼────┼─────────┼───┤
│2.  │偽造之W6-3599號車 │2面     │                  │      │
│    │牌                │        │                  │      │
│    ├─────────┼────┼─────────┼───┤
│    │偽造林太叔且已換貼│1張     │「內政部印」公印  │1枚   │
│    │為賴永清照片之身分│        │文（與附表一相同）│      │
│    │證                │        │                  │      │
│    ├─────────┼────┼─────────┼───┤
│    │世華當舖當票清冊  │        │偽造「林太叔」之簽│各1枚 │
│    │                  │        │名、指印          │      │
└──┴─────────┴────┴─────────┴───┘
